【裁判字號】    98,民專抗,28
【裁判日期】    980831
【裁判案由】    保全證據
【裁判全文】
智慧財產法院民事裁定
                                    98年度民專抗字第28號
抗  告  人  佘泳蓁      
上列抗告人與相對人上匠實業股份有限公司間保全證據事件，抗
告人對於中華民國98年7 月21日本院98年度民全字第64號裁定提
起抗告，本院裁定如下：
    主  文
抗告駁回。
抗告費用由抗告人負擔。
    理  由
一、本件抗告及聲請意旨略以：抗告人為新式樣第D113662 號「
    健身車飛輪」、「健身車飛輪聯合（一）」及新式樣第D126
    151 號「健身車飛輪（二）」（下稱系爭專利）之專利權人
    ，專利權期間分別自民國95年11月1 日起至106 年2 月28日
    止及97年1 1 月21日起至108 年7 月9 日止。抗告人之員工
    高育聖於民國（下同）98年6 月25日上午，前往相對人位於
    「新竹縣竹北市○○路○段99號」工廠洽公時，確曾發現相
    對人正在生產製造侵害抗告人專利權之產品，此有高育聖所
    出具之證明書足稽。另抗告人先前曾發函要求相對人不得生
    產製造侵害抗告人專利權之產品時，相對人亦僅回函表示抗
    告人尚非專利權人並主張抗告人之專利權並無新穎性，而未
    否認有生產製造侵害抗告人專利權之產品，顯見相對人確有
    生產製造侵害抗告人專利權產品之情事。詎原裁定卻以「聲
    請人主張相對人生產製造侵害系爭專利之產品云云，並未提
    出任何客觀證據釋明之。另關於聲請人聲請保全之證據即侵
    害系爭產品實物及銷售紀錄，有何滅失或礙難使用之虞，聲
    請人僅空言泛稱據悉相對人於近日內，即會將之全數辦理出
    口外銷，故非保全證據絕無補救云云，而未提出任何證據釋
    明本件有何證據有滅失或礙難使用之虞，若不於訴訟繫屬前
    即為保全，將有不及調查使用之危險而有保全之必要，其僅
    為上開之泛稱，尚無從僅憑聲請人一方主觀之臆測，即准予
    本件證據保全。」等語，因而駁回抗告人之請求，實顯有未
    合。據悉相對人於近日內，即會將侵害抗告人專利權產品全
    數辦理出口外銷，故非保全證據，決無補救，爰聲請至相對
    人位於「新竹縣竹北市○○路○段99號」之工廠內查扣其所
    生產製造之侵害專利權產品，並責令相對人提出銷售上開產
    品之相關帳簿，詎原法院裁定駁回聲請，於法不合，爰聲請
    廢棄原裁定等語。
二、按證據有滅失或礙難使用之虞，或經他造同意者，得向法院
    聲請保全；就確定事、物之現狀有法律上利益並有必要時，
    亦得聲請為鑑定、勘驗或保全書證，民事訴訟法第 368條第
    1 項定有明文。又當事人聲請保全證據者，關於該證據有滅
    失或礙難使用之虞，或就確定事、物之現狀有法律上利益並
    有必要者等應保全證據之理由，應提出可使法院信其主張為
    真實並能即時調查之證據，以釋明之，此觀同法第370條第2
    項、第284 條之規定自明。又所謂證據有滅失或礙難使用之
    虞，係該證據有毀滅、喪失之危險，或雖未滅失，而因其他
    客觀情事，致有不及調查之危險之謂。經查，抗告人提出專
    利證書、專利公報、高育聖出具之證明書、相對人之存證信
    函等件，固已釋明聲請人為系爭專利之專利權人，且相對人
    有生產侵害系爭專利權之物品之情事，惟上開文件並不足以
    釋明前開證據有毀滅、喪失之危險，或雖未滅失，因其他客
    觀情事，而有不及調查之危險，致有滅失或礙難使用之虞，
    或就確定事、物之現狀有法律上利益並有必要時等應保全證
    據之理由，尚難僅憑抗告人片面之詞，即准許為證據保全，
    依首揭說明，應認無保全證據之必要，原法院據此駁回抗告
    人之聲請，核無不合。抗告意旨，仍執陳詞指摘原裁定不當
    ，聲明廢棄，為無理由，應予駁回。
三、據上論結，本件抗告為無理由，爰裁定如主文。
中    華    民    國    98    年     8    月   31     日
                智慧財產法院第一庭
                            審判長法  官  李得灶
                                  法  官  王俊雄
                                  法  官  林欣蓉
以上正本係照原本作成。
如對本裁定提起再抗告，僅得以適用法規顯有錯誤為理由於收受
送達後10日內委任律師為代理人向本院提出再抗告狀，並繳納再
抗告費新台幣1000元。
中    華    民    國    98    年     8    月   31     日
                                  書記官  周其祥

司法院資訊處製作；財團法人民間司法改革基金會備份。
